José Gregorio Lezama González

Technical Lead & Web Developer



https://joseglego.io/

Santiago de Chile, Chile Remote & Willing to Relocate

RESUMEN

Soy un desarrollador apasionado que ama el café.

Como desarrollador, tengo experiencia en **back-end** y **front-end**. Me interesa estar aprendiendo nuevas tecnologías, siempre siguiendo las buenas prácticas de cada lenguaje o framework. Me encanta trabajar front-end, enfocado en detalles, una buena interfaz y experiencia de usuario. Además, disfruto trabajar back-end o full-stack.

Mis últimos trabajos han sido en: Front-End y UX, Back-End, Web Mobile, Automatización y Admin.

EXPERIENCIA LABORAL

Web Developer & Architect (Freelancer)

Datos MEG | Sep 2015 - Presente.. Part-Time

Desarrollando una aplicación web, una aplicación web mobile y un servidor RESTful API. Trabajando como desarrollador / admin de varios servidores / arquitecto/ desarrollador de UX. Sería como un Desarrollador Ninja.

Technical Lead & Developer

Cleteci | Feb 2017 - Ago 2017

Dirigiendo un grupo de 7 a 9 desarrolladores, revisando código y apoyándolos.. Apoyando al equipo de QA en la solución de errores en producción y próximas versiones. Investigando nuevas tecnologías para mejorar la calidad del producto, del código y del ambiente de trabajo. Definiendo estándares más altos respecto a código y producto. Desarrollando y dirigiendo mejoras de código.

Scrum Master & Developer

Cleteci | Ene 2016 - Ene 2017

Dirigiendo un grupo de 3 a 5 desarrolladores, apoyándolos. Apoyando al equipo de QA en la solución de errores. Escribiendo mejoras de código e incluyendo tecnologías.

Web Developer

Cleteci | Sep 2014 - Dic 2015

Desarrollando nuevas funcionalidades para aplicaciones web clásicas y para aplicaciones clientes de RESTful API.

FORMACIÓN ACADÉMICA

Ingeniero de la Computación

Universidad Simón Bolívar | Sep 2007 - Nov 2015

Pasantías: Desarrollo del Portal de Asesores de <u>AtrioSeguros</u> - **Mención Honorífica**

Electivas de Área: 1. Computación Gráfica, **2.** Base de Datos y **3.** Taller de Desarrollo de Software: Sistema de Atención de Emergencias, iTriage - Versión Actual.

Electivas: 1. Programación Móvil, **2.** Sistemas de Información 2, **3. & 4.** A.I. aplicada a Robótica y a Videojuegos, **5.** Computación Gráfica aplicada a Videojuegos y **6.** Realidad Aumentada.

PROYECTOS

Travel Contact

Un **startup** para la administración de viajes y de agencias de viaje. Rails, AngularJS y Ionic

Latch

Un **startup** de cerraduras inteligentes. AngularJS

Phoebe

Aplicación para un foto estudio. Django y jQuery

Atrio Seguros

Aplicación para agentes de seguros. AngularJS, jQuery, Oracle y Java EE

Datos MEG

Una servidor RESTful con un cliente web y cliente web mobile. Django + DRF, Ionic y AngularJS

TECNOLOGÍAS Y HERRAMIENTAS

| Preferencias en negritas

Base

OS X - Linux, Windows, **Python**, **Javascript**, **Ruby**, Java, C/C++, Bash, Haskell, Prolog.

Web

AngularJS, Gulp, Bower, HTML, CSS, JS, Lodash, jQuery, Bootstrap, Grunt, Django, Ruby on Rails, Node, Express.

Herramientas

Ionic/Phonegap, Emacs, PostgreSQL, SQLite3, git, Photoshop, Illustrator, Agile/Scrum, Heroku, AWS, Linode, DigitalOcean.

OTRAS ACTIVIDADES

Clases diarias de Ingles, 3hs. | Aug 2016 - Presente

Urban Data Fest (<u>Venezuela</u>): 3er lugar, <u>Monitorea.la</u>: desarrollador front-end, AngularJS | Mar 2015

CodeSchool: Cursos de JavaScript (10), Ruby (2), HTML/CSS (4) y otros (3) | 2014 - Presente

IDIOMAS

Español - Nativo.

Inglés - Intermedio superior.